【裁判字號】    89,台上,7290
【裁判日期】    891130
【裁判案由】    偽造有價證券
【裁判全文】
最高法院刑事判決                              八十九年度台上字第七二九○號
    上  訴  人  甲○○
右上訴人因偽造有價證券案件，不服台灣高等法院台南分院中華民國八十九年（原判
決誤繕為八十七年）九月二十一日第二審更審判決（八十九年度上更(一)字第三七八號
，起訴案號：台灣台南地方法院檢察署八十六年度偵緝字第五九號），提起上訴，本
院判決如左：
    主  文
上訴駁回。
    理  由
按刑事訴訟法第三百七十七條規定，上訴於第三審法院，非以判決違背法令為理由，
不得為之。是提起第三審上訴，應以原判決違背法令為理由，係屬法定要件。如果上
訴理由狀並未依據卷內訴訟資料，具體指摘原判決不適用何種法則或如何適用不當，
或所指摘原判決違法情事，顯與法律規定得為第三審上訴理由之違法情形，不相適合
時，均應認其上訴為違背法律上之程式，予以駁回。本件原判決綜合調查證據之結果
，認上訴人甲○○牽連犯有刑法第二百零一條第一項意圖供行使之用，而偽造有價證
券罪，第二百十六條第二百二十條第一項第二百十條偽造私文書罪，及同法第三百三
十九條第一項詐欺取財罪之事實，因而撤銷第一審之科刑判決，改判仍依牽連犯關係
，從一重之前罪處斷，並依刑法第五十九條之規定酌減其刑後，量處有期徒刑壹年陸
月；偽造之以錢秀芬為發票人，發票日民國八十四年六月十三日，到期日自八十四年
七月至八十六年三月，每月十六日，面額各為新台幣（下同）貳萬元之本票貳拾壹張
均沒收，已詳認定犯罪事實之依據及憑以認定之理由，並對上訴人否認犯罪之辯詞
，如何不足採信，均已依據卷內資料予以指駁及說明，從形式上觀察，原判決並無違
背法令情形。上訴意旨僅謂：上訴人與被害人錢秀芬係多年好友，情同姊妹，分別參
加謝振龍所招之民間互助會，但無論繳交會款或標取會款，錢秀芬早就授權上訴人全
權處理。是上訴人以錢秀芬名義標取會款及簽發系爭本票自屬有權為之。嗣錢秀芬更
將其參加之一會，以三十八萬元轉讓與上訴人，由謝振龍簽發同額支票交付錢秀芬，
奈該等支票退票，錢秀芬始利用刑事訴訟逼債，原判決竟論處上訴人罪刑，顯有未當
等語，係就原判決已詳為論斷與說明之事項，單純為事實上之爭執，而原判決究如何
違背法令，並未依據卷內資料具體表明，顯與法定上訴第三審之形式要件不符，其上
訴違背法律上之程式，應予駁回。
據上論結，應依刑事訴訟法第三百九十五條前段，判決如主文。
中      華      民      國    八十九    年     十一     月     三十     日
                              最高法院刑事第六庭
                                  審判長法官  謝  家  鶴
                                        法官  洪  文  章
                                        法官  花  滿  堂
                                        法官  陳  世  淙
                                        法官  洪  佳  濱
      右正本證明與原本無異
                                              書  記  官
中      華      民      國    八十九    年     十二     月    十三      日


司法院資訊處製作；財團法人民間司法改革基金會備份。
